臺灣桃園地方法院小額民事判決
110年度桃小字第1143號
原      告  陳維嘉  
訴訟代理人  鄭馨芝律師(法律扶助)
被      告  亞太電信股份有限公司

法定代理人  陳鵬    
訴訟代理人  簡泰正律師
上列當事人間請求解除契約事件，本院於民國111 年1月12日言
詞辯論終結，判決如下：
　　主    文
一、原告之訴及假執行之聲請均駁回。
二、訴訟費用新臺幣1,000元由原告負擔。
    事實及理由
壹、程序部分：
    按小額訴訟之訴狀送達後，原告不得將原訴變更或追加他訴
    ，但擴張或減縮應受判決事項之聲明者，不在此限，民事訴
    訟法第436 條之23準用第436 條第2 項適用第255 條第1 項
    但書第3 款定有明文。經查，原告起訴時請求：「被告應給
    付原告新臺幣（下同）16,788元，及自起訴狀繕本送達翌日
    起至清償日止，按週年利率5 ％計算之利息」（見本院卷第3
     頁），嗣於民國111 年1 月2日具狀變更聲明為：「被告應
    給付原告9,646元，及自起訴狀繕本送達翌日起至清償日止
    ，按週年利率5 ％計算之利息」（見本院卷第36頁），核係
    減縮應受判決事項之聲明，應予准許。
貳、實體部分：　　
一、原告主張：原告於105年12月間，就門號0000000000號（下
    稱系爭門號）與被告簽訂電信服務契約（下稱系爭合約），
    約定原告月繳1,399元，而被告提供電信服務並保證下載及
    上傳速度達到100MB，然原告嗣後發現系爭門號在原告桃園
    之住處無法收訊，經原告多次反應，被告均以將搭建基地台
    以改善收訊等語回應，惟此已影響原告所從事之業務工作甚
    大，後被告於107年4月派員至原告住處附近進行量測，原告
    始發現被告提供之電信服務之下載速度僅有6MB、上傳速度
    亦僅2MB，與被告當初簽約時保證之100MB差距甚大，被告所
    為已構成不完全給付，且係可歸責於被告之事由，原告多次
    向被告主張解除系爭合約，均為被告所拒，爰依民法第226
    條、第227條、第256條、第259條、第260條之規定提起本件
    訴訟，請求解除系爭合約及返還原告已繳交之電信費用。並
    聲明：㈠被告應給付原告9,646元，及自起訴狀繕本送達翌日
    起至清償日止，按年息百分之5計算之利息。㈡願供擔保，請
    准宣告假執行。
二、被告則以：被告所提供之電信服務均符合國家通訊傳播委員
    會（下稱NCC）所制訂之行動寬頻業務服務品質規範實施要
    點之要求，且電信服務本會因使用者所處環境及用戶數量而
    有所影響，故電信服務之內容係指整體的涵概率及最低上網
    資料下載速率，被告所提供之服務已符合NCC所設之規範，
    即無瑕疵可言，又被告於系爭合約中亦未保證所有地點均可
    達最佳通信品質及上網速率，且原告所居住之地周遭荒涼，
    被告亦已安裝強波器而盡力協助改善通訊品質，被告所提供
    之電信服務內容自無不完全給付之情等語，資為抗辯。並聲
    明：㈠原告之訴駁回。㈡願供擔保，請准宣告免予假執行。
三、本院得心證之理由：
  ㈠按當事人主張有利於己之事實者，就其事實有舉證之責任。
    但法律別有規定，或依其情形顯失公平者，不在此限，民事
    訴訟法第277 條定有明文。又民事訴訟如係由原告主張權利
    者，應先由原告負舉證之責，若原告先不能舉證，以證實自
    己主張之事實為真實，則被告就其抗辯事實即令不能舉證，
    或其所舉證據尚有疵累，亦應駁回原告之請求。
  ㈡原告於106年1月5日就系爭門號與被告簽訂行動電話服務申請
    書，約定原告月繳1,399元，被告則提供4G之電信服務予原
    告使用乙情，有行動電話服務申請書、行動電話可攜服務申
    請書、新申請NP全國壹大網方案30期專案同意書等（見本院
    卷第20至21頁）在卷可參，復為被告所不爭執（見本院卷第
    44至45頁），是此部分之事實，應先堪以認定。
  ㈢原告雖主張被告有保證下載及上傳速度達到100MB等語，然為
    被告所否認，揆諸上開規定，自應由原告就被告有前開保證
    之情事負擔舉證之責任。經查，新申請NP全國壹大網方案30
    期專案同意書第10點載明「立同意書人了解並同意行動通信
    網路實際連線速率會因使用地點之地形、地上物遮蔽情形、
    使用之終端設備、使用人數、距離基地台遠近、客戶移動速
    度或其他環境等因素影響而有所差異；若使用地點無法支援
    4G網路，則可能會轉為3G網路，連線速率將會降低，此外在
    同一地點、同一時間、同時上網人數太多，造成網路壅塞時
    ，有可能產生暫時無法連線上網情形。如於室內使用，因受
    建物遮蔽效應及室內裝潢影響，收訊品質及連線速率，可能
    會不如室外，甚至收不到訊號」等語，並經原告於該同意書
    之下方「立同意書人」欄位簽名（見本院卷第21頁）；復參
    以原告所提出被告之電信服務資費方案中，亦僅有記載最高
    下載速度，而未有原告所述之保證最低下載、上傳速率（見
    本院卷第42頁），足見被告並無原告所述保證申辦之行動通
    訊速率及上網品質之情。
　㈣又參酌主管機關NCC所訂立行動寬頻業務服務品質規範實施要
    點中係規範「無線上網資料下載速率揭露：於門市及網頁上
    公布經營者自評無線上網資料下載速率達2MB」（見本院卷
    第18至19頁），而被告所提供之電信服務之下載速度達6MB
    、上傳速度亦有2MB乙節，亦有亞太電信股份有限公司107年
    4月12日亞太電信總管字第1070000859號函（見本院卷第5頁
    ）在卷可參，並為原告所自認（見本院卷第3頁背面），顯
    見被告所提供之電信服務符合主管機關NCC之上開規範，亦
    難認被告所提供之電信服務內容有何瑕疵之情。
　㈤原告雖另主張被告曾於報章雜誌新聞媒體大肆廣告表示其通
    訊品質具有「高清」、「秒通」、「不掉速」之特色等語（
    見本院卷第36頁背面至第37頁）。然查，商業經營目的在於
    獲取相當之報酬，而企業主刊登廣告在於展示自身最美好之
    一面而吸引消費者之注意，進而轉為實質之營業收入而獲取
    利潤，故報章雜誌新聞媒體上之廣告內容總有較為吸引人目
    光之標題，自難逕以廣告之宣傳效果作為契約之內容之一，
    此為具有一般智識經驗之社會大眾所知之事；況原告上開所
    述之廣告內容亦未提及被告有保證下載及上傳速度100MB等
    語（見本院卷第40頁）；另衡以行動通信訊號之涵蓋，確係
    受限於被告所述無線電波傳輸的物理特性而受客觀環境影響
    ，而此重要締約事項，被告亦已列入契約之中予以明示，並
    經兩造合意成立契約，則系爭門號縱有通訊不良情事，亦難
    認被告未依約提供電信服務，是原告以通訊不良為由，主張
    解除系爭合約並請求被告給付已繳交之電信費用9,646元，
    自屬無據。
四、從而，原告依民法第226條、第227條、第256條、第259條、
    第260條之規定，請求被告給付16,778元，及自起訴狀繕本
    送達翌日起至清償日止，按週年利率5 ％計算之利息，為無
    理由，應予駁回。
五、本件事證已臻明確，兩造其餘攻擊防禦方法與證據調查，核
    與本件判決結果不生影響，爰不逐一論列，附此敘明。
六、訴訟費用負擔之依據：民事訴訟法第78條。另本件係小額訴
    訟事件，依民事訴訟法第436 條之19第1 項規定，確定本件
    第一審訴訟費用額為1,000 元，由原告負擔（原告業經裁准
    訴訟救助）。
中　　華　　民　　國　　111 　年　　2 　　月　　11　　日
                  桃園簡易庭  法  官  顏嘉漢
以上為正本係照原本作成。
如不服本判決，應於送達後20日內，向本院提出上訴狀並表明上
訴理由，如於本判決宣示後送達前提起上訴者，應於判決送達後
20日內補提上訴理由書（須附繕本）。
如委任律師提起上訴者，應一併繳納上訴審裁判費。   
中　　華　　民　　國　　111 　年　　2 　　月　　11　　日
                              書記官  楊上毅
附錄：
一、民事訴訟法第436條之24第2項：
    對於小額程序之第一審裁判上訴或抗告，非以其違背法令為
    理由，不得為之。
二、民事訴訟法第436條之25：
    上訴狀內應記載上訴理由，表明下列各款事項：
    (一)原判決所違背之法令及其具體內容。
    (二)依訴訟資料可認為原判決有違背法令之具體事實。
三、民事訴訟法第471條第1項：（依同法第436條之32第2項規定
    於小額事件之上訴程序準用之）
    上訴狀內未表明上訴理由者，上訴人應於提起上訴後20日內
    ，提出理由書於原第二審法院；未提出者，毌庸命其補正，
    由原第二審法院以裁定駁回之。